# 增资比例的计算

提问人：帅的雪 时间：2019-08-07 17:31:59
请问公司在非同比例增资时，应当按照原来的股本金额计算增资比例，还是按照经评估后的净资产金额计算？是否有相关的理论依据？
比如，A 公司实收资本 500W，由股东 B 公司出资 400W，股东 C 公司出资100W，经评估后的净资产金额为1000W。现大股东 B公司欲增资100W，小股东 C公司不增资。
请问，是否可以以净资产 1000W 为基础计算新的持股比例？烦请各位前辈指教！谢谢！

回答人：chenyiwei
这是股东之间协商的结果。除了某些法律法规有特殊规定的情形（如涉及国资）以外，其他情况下的增资金额和占比属于股东意思自治范畴。但从审计和会计处理的角度，需关注这样安排背后的商业理由，合理判断其公允性。